---
title: "Poročilo pri predmetu Analiza podatkov s programom R"
author: "Miha Brešar"
output:
  html_document: default
  pdf_document:
    includes:
      in_header: lib/styles.sty
    latex_engine: xelatex
runtime: shiny
---

```{r setup, echo=FALSE, results='hide', message=FALSE}
# Če želimo nastaviti pisave v PDF-ju, odkomentiramo
# in sledimo navodilom v programu.
#source("fontconfig.r", encoding = "UTF-8")

# Uvoz vseh potrebnih knjižnic
source("lib/libraries.r", encoding = "UTF-8")
source("lib/uvozi.zemljevid", encoding = "UTF-8")
```

# Izbira teme

V projektu bom analiziral nabore v ligi NBA. Analiziral bom uspešnost ekip in igralcev. Igralce bom ocenjeval na podlagi statistike in dobrinosa ekipi. Ekipe pa na podlagi uspešnosti igralcev ki so jih izbrale na naborih. S to analizo želim ugotoviti, katere ekipe so najboljše pri izbiranju mladih igralcev. Analiziral bom tudi evropske države in uspeh evropskih igralcev v ligi NBA. Za konec želim na podlagi rezultatov preteklih let napovedati uspeh igralcev, ki bodo letos začeli kariero. 

***

# Obdelava, uvoz in čiščenje podatkov

```{r uvoz, echo=FALSE, message=FALSE}
source("uvoz/uvoz.r", encoding = "UTF-8")
```

Uvozili smo podatke o igralcih v CSV in HTML obliki. Podatke v CSV obliki sem pridobil na strani: https://www.basketball-reference.com/draft/

Podatki v HTML obliki pa na wikipediji:

https://en.wikipedia.org/wiki/2007_NBA_draft

Obe tabeli sem nato združil v eno veliko tabelo Skupni_podatki


1. `Skupni-podatki` - podatki o družinah za vsako občino
  - `Izbor` - spremenljivka: (1-60) na vsakem naboru
  - `Runda` - spremenljivka: Runda v kateri je bil izbran (1 ali 2)
  - `Ekipa` - spremenljivka: Ekipa, ki ga je izbrala na naboru
  - `Igralec` - spremenljivka: Ime
  - `Pozicija` - spremenljivka: Pozicija na kateri igralec igra
  - `5-21` - meritev: Statistični podatki o učinku igralcev. Uporabni predvsem v četrti fazi
  - `Državljanstvo` - spremenljivka: Državljanstvo igralca
  - `Leto` - spremenljivka: Leto nabora, na katerem je bil igralec izbran
  
  
  
  
  
  


Spodnji graf prikazuje porazdelitev števila naselij v občinah.

```{r razpredelnice1,message=FALSE, echo=FALSE}



```

***

# Analiza in vizualizacija podatkov

```{r vizualizacija, echo=FALSE, message=FALSE, warning=FALSE}
source("vizualizacija/vizualizacija.r", encoding = "UTF-8")
```

Spodnji zemljevid prikazuje povprečno velikost družine za vsako občino.

```{r zemljevid, echo=FALSE, fig.align='center', fig.cap='Zemljevid povprečnega števila otrok v družini'}

```

***

# Napredna analiza podatkov

```{r analiza, echo=FALSE, message=FALSE}
source("analiza/analiza.r", encoding = "UTF-8")
```

Spodnji graf prikazuje povezavo med številom naselij in površino občine.

```{r graf, echo=FALSE, fig.align='center', fig.cap='Povezava med številom naselij in površino občine'}
ggplot(inner_join(obcine, data.frame(obcina = names(skupine),
                                     skupina = factor(skupine)), by = "obcina")
, aes(x = povrsina, y = naselja, color = skupina, size = prebivalci/1000)) + geom_point() +
  ggtitle("Število naselij glede na površino občine") +
  xlab(expression("Površina (km"^2 * ")")) + ylab("Št. naselij") +
  guides(color = guide_legend(title = "Skupina"),
         size = guide_legend(title = "Prebivalci (* 1000)"))
```

***

```{r shiny, echo = FALSE}
shinyAppDir("shiny", options=list(width="100%", height=600))
```
