---
title: "Poročilo pri predmetu Analiza podatkov s programom R"
author: "Miha Brešar"
output:
  html_document: default
  pdf_document:
    includes:
      in_header: lib/styles.sty
    latex_engine: xelatex
runtime: shiny
---

```{r setup, echo=FALSE, results='hide', message=FALSE, warning=FALSE}
# Če želimo nastaviti pisave v PDF-ju, odkomentiramo
# in sledimo navodilom v programu.
#source("fontconfig.r", encoding = "UTF-8")

# Uvoz vseh potrebnih knjižnic
source("lib/libraries.r", encoding = "UTF-8")
```

# Izbira teme

V projektu bom analiziral nabore v ligi NBA med letoma 2007 in 2012. Igralci izbrani na teh naborih so namreč sedaj v najboljših letih. Zato jih lahko dobro analiziramo. Analiziral bom uspešnost ekip in igralcev. Igralce bom ocenjeval na podlagi statistike in dobrinosa ekipi. Ekipe pa na podlagi uspešnosti igralcev ki so jih izbrale na naborih. S to analizo želim ugotoviti, katere ekipe so najboljše pri izbiranju mladih igralcev. Analiziral bom tudi evropske države in uspeh evropskih igralcev v ligi NBA. Za konec želim na podlagi rezultatov preteklih let napovedati uspeh igralcev, ki bodo letos začeli kariero. 

***

# Obdelava, uvoz in čiščenje podatkov

```{r uvoz, echo=FALSE, message=FALSE, warning=FALSE}
source("uvoz/uvoz.r", encoding = "UTF-8")
```

Uvozili smo podatke o igralcih v CSV in HTML obliki. Podatke v CSV obliki sem pridobil na strani: https://www.basketball-reference.com/draft/

Podatki v HTML obliki pa na wikipediji:

https://en.wikipedia.org/wiki/2007_NBA_draft

Obe tabeli sem nato združil v eno veliko tabelo Skupni_podatki


1. `Skupni-podatki` - podatki o družinah za vsako občino
  - `Izbor` - spremenljivka: (1-60) na vsakem naboru
  - `Runda` - spremenljivka: Runda v kateri je bil izbran (1 ali 2)
  - `Ekipa` - spremenljivka: Ekipa, ki ga je izbrala na naboru
  - `Igralec` - spremenljivka: Ime
  - `Pozicija` - spremenljivka: Pozicija na kateri igralec igra
  - `5-21` - meritev: Statistični podatki o učinku igralcev. Uporabni predvsem v četrti fazi
  - `Državljanstvo` - spremenljivka: Državljanstvo igralca
  - `Leto` - spremenljivka: Leto nabora, na katerem je bil igralec izbran



***

# Analiza in vizualizacija podatkov

V tretji fazi sem želel čim lepše prikazati uspešnost ekip, draž in igralcev. Začel sem z 'normiranjem igralcev na izbor'. To sem naredil tako, da sem seštel absolutne vrednosti 'win-shares' za vsak izbor. Tako sem dobil absolutno in relativno uspešnost igralcev. Absolutna: Koliko zmag je prinesel igralec ekipi. Relativna: Uspešnost/(vsota absolutnih vrednosti za nabor). Relativna uspešnost je smiselno uporabiti predvsem pri ocenjevanju ekip, saj imajo nekatere ekipe višje izbore kot druge. Pri ocenjevanju Držav sem se osredotočil na absolutno uspešnost in na število igralcev, ki so bili izbrani na naborih. 

```{r vizualizacija, echo=FALSE, message=FALSE, warning=FALSE}
source("vizualizacija/vizualizacija.r", encoding = "UTF-8")
```
Najprej si oglejmo tabelo najboljših igralcev. Hitro opazimo velike razlike med igralci, kar je dober znak za začetek analize. V ligi NBA namreč velja, da lahko en dober igralec reši celotno ekipo. Najboljši evropski igralec je Marc Gasol na sedmem mestu. Goran Dragić pa je 24.

```{r razpredelnice}
kable(head(najboljsi_igralci), caption = "Najboljši igralci v ligi NBA")
```

Opazimo, da je bilo vseh 5 najboljših igralcev izbranih meed 1. in 7. naborom. Zato nas zanima, kako nabor vpliva na kvaliteto igralcev. Po pričakovanjih višji izbori prinašajo boljše igralce. Vendar zaporedje ni monotono. Najbolj uspešni so igralci, izbrani na 3. mestu.

```{r Graf0,echo=FALSE,fig.align='center'}
print(graf_Izborov)
```


Nadaljujemo z analizo evropskih držav. V grafu vdidimo uspešnost (vstota 'Win-shares') in število igralcev, ki je igralo v ligi. V ospredju sta Španija in Francija, ki močno odstopata od konkurence. Edini Slovenec izbran v obdobju 2007-2012 je Goran Dragić, ki nas sam uvršča na 5. mesto med evropskimi državami.  


```{r graf1, echo=FALSE, fig.align='center', fig.cap='SKupni uspeh in število igralcev'}
print(Graf_EU) 

```

Sedaj si oglejmo rezultate še na zemljevidu:



```{r graf2, echo=FALSE, fig.align='center', fig.cap='Evrospke Države'}
print(zemljevid1) 
```

```{r graf3, echo=FALSE, fig.align='center', fig.cap='Evrospke Države'}
print(zemljevid2) 
```

Prav tako nas zanimajo ekipe. Po absolutnem uspehu vodi Oklahoma, vendar je njihov uspeh posledica odličnega izhodišča na naborih. Relativno najuspešnejša je Indiana. Pozitivno Izstopa še San Antonio, ki je z visokimi izbori dosegel izredne rezultate. Negativno izstopata Phoenix in Boston, Phoenix je po relativni uspešnosti celo negativen. 

```{r graf4, echo=FALSE, fig.align='center', fig.cap='Ekipe'}
print(Graf_ekip) 

```






# Napredna analiza podatkov


```{r analiza, echo=FALSE, message=FALSE, warning=FALSE}
source("analiza/analiza.r", encoding = "UTF-8")
```

V napredni analizi podatkov sem želel napovedati uspešnost igralcev, na podlagi pridobljenih podatkov. Za začetek sem ocenil izbora 2013 in 2006. Nato pa sem dodal še napoved za Luko Dončiča


```{r tabela,include=TRUE}
kable(head(Napoved2006), caption = "Napoved za leto 2013")
```
```{r tabela2,include=TRUE}
kable(head(Pravi_2006), caption = "Napoved za leto 2013")
```
```{r tabela3,include=TRUE}
kable(head(Napoved2013), caption = "Napoved za leto 2013")
```

```{r tabela4,include=TRUE}
kable(head(Pravi_2013), caption = "Napoved za leto 2013")
```

```{r shiny, echo=FALSE}

shinyAppDir("shiny", options=list(width="100%", height=600))
```




